【裁判字號】    99,訴,122
【裁判日期】    990225
【裁判案由】    毒品危害防制條例
【裁判全文】
臺灣高雄地方法院刑事判決               99年度訴字第122號
公  訴  人  臺灣高雄地方法院檢察署檢察官
被      告  甲○○
上列被告因違反毒品危害防制條例案件，經檢察官提起公訴（98
年度毒偵字第6612號、第6618號），經被告於準備程序中就被訴
事實為有罪之陳述，經本院裁定改以簡式審判程序審理，並判決
如下：
    主  文
甲○○施用第一級毒品，處有期徒刑捌月；又施用第一級毒品，
處有期徒刑玖月。應執行有期徒刑壹年月。
    事實及理由
一、本件被告甲○○所犯毒品危害防制條例第10條第1 項施用第
    一級毒品罪，非死刑、無期徒刑或最輕本刑有期徒刑三年以
    上之罪，亦非高等法院管轄第一審案件，且於準備程序進行
    中，被告先就被訴事實為有罪之陳述，經告知被告簡式審判
    程序之旨，並聽取檢察官、被告之意見後，由本院裁定由受
    命法官進行簡式審判程序，是本件之證據調查，依刑事訴訟
    法第273 條之2 規定，不受同法第159 條第1 項、第161 條
    之2 、第161 條之3 、第163 條之1 及第164 條至第170 條
    規定之限制，核先敘明。
二、本件犯罪事實及證據除引用如附件檢察官起訴書之記載外，
    並補充如下：
 1、甲○○係分於（一）民國98年9 月30日某時及（二）98年10
    月3 日中午某時，均在高雄市前鎮區○○○路189 號3 樓之
    1 ，以將第一級毒品海洛因摻入香菸內吸食之方式，施用第
    一級毒品海洛因各1 次。
 2、證據部分尚有被告甲○○於本院準備程序時之自白為證。
三、查海洛因屬於毒品危害防制條例第2 條第2 項第1 款所規定
    之第一級毒品，故核被告2 次施用海洛因之行為所為，均係
    犯毒品危害防制條例第10條第1 項之施用第一級毒品罪。被
    告施用前持有第一級毒品之低度行為，為進而施用第一級毒
    品之高度行為所吸收，不另論罪。被告所犯上開2 罪名，犯
    意個別，行為互殊，應予分論併罰。爰審酌被告經觀察勒戒
    後，仍再度施用毒品，顯見其意志不堅，不能戒絕毒品，暨
    其犯罪動機、手段，以及施用毒品為自戕行為，除對己身產
    生危害，並未直接侵及他人法益，與犯罪後於本院審理時坦
    承犯行，態度尚稱良好等一切情狀，量處如主文所示之刑。
據上論斷，依刑事訴訟法第273 條之1 第1 項、第299 條第1 項
前段、第310 條之2 、第454 條第2 項，毒品危害防制條例第10
條第1 項，刑法第11條前段、第51條第5 款，判決如主文。
本案經檢察官鄧怡君到庭執行職務。
中    華    民    國    99    年    2     月    25    日
              刑事第十七庭    法  官  余銘軒
以上正本證明與原本無異。
如不服本判決應於收受送達後10日內向本院提出上訴書狀，並應
敘述具體理由；如未敘述上訴理由者，應於上訴期間屆滿後20日
內向本院補提理由書（均須按他造當事人之人數附繕本）「切勿
逕送上級法院」。
中    華    民    國    99    年    2     月    25    日
                              書記官  吳書逸
如不服本判決，應於判決送達後10日內，向本院提出上訴狀。
附錄論罪科刑法條
毒品危害防制條例第10條：
  施用第一級毒品者，處 6 月以上 5 年以下有期徒刑。
  施用第二級毒品者，處 3 年以下有期徒刑。
附件
臺灣高雄地方法院檢察署檢察官起訴書
                                    98年度毒偵字第6612號
                                    98年度毒偵字第6618號
    被  告  甲○○  男  40歲（民國○○年○○月○○日生）
                    住高雄市前鎮區○○○路189號3樓之1
                    國民身分證統一編號：Ｚ000000000號
上列被告因違反毒品危害防制條例案件，業經偵查終結，認應提
起公訴，茲將犯罪事實及證據並所犯法條分敘如下：
一、甲○○前於民國97年間，因施用毒品案件，經臺灣高雄地方
    法院裁定送臺灣高雄看守所附設勒戒處所觀察、勒戒，認無
    繼續施用毒品之傾向，於97年10月7 日執行完畢釋放，並經
    臺灣高雄地方法院檢察署檢察官以97年度毒偵字第4253號為
    不起訴處分確定。詎仍未戒除毒癮，明知海洛因係毒品危害
    防制條例所列管之第一級毒品，不得非法施用，竟基於施用
    第一級毒品之犯意，分別於下列時間、地點，為下列行為：
  (一)先於98年10月1 日13時35分回溯72小時內某時許（不含公權
    力拘束時間），在不詳地點，以不詳方式，施用第一級毒品
    海洛因1 次。嗣於同日13時20分許，在高雄市○○區○○街
    107 巷巷口，為警攔檢盤查，經其同意至高雄市政府警察局
    鼓山分局內惟派出所採集尿液送驗後，呈嗎啡、可待因陽性
    反應，始悉上情。
  (二)後於98年10月6 日15時50分回溯72小時內某時許（不含公權
    力拘束時間），在不詳地點，以不詳方式，施用第一級毒品
    海洛因1 次。嗣於同日14時40分許，為警持法院核發之搜索
    票在高雄市前鎮區○○○路189 號3 樓之1 住處內執行搜索
    而查獲，並經其同意至高雄市政府警察局採集尿液送驗後，
    呈嗎啡、可待因陽性反應，始悉上情。
二、案經高雄市政府警察局、高雄市政府警察局鼓山分局移送偵
    辦。
        證據並所犯法條
一、證據清單及待證事實：
┌──┬──────────┬────────────┐
│編號│證    據    名    稱│待     證     事      實│
├──┼──────────┼────────────┤
│ 1  │被告甲○○警詢時及本│(1)2次尿液均係其親自排放 │
│    │署偵查中之供述。    │、封緘之事實。          │
│    │                    │(2)被告於警詢時坦承其於98│
│    │                    │  年9月底，在上開住處內 │
│    │                    │  ，施用第一級毒品海洛因│
│    │                    │  之事實。              │
├──┼──────────┼────────────┤
│ 2  │(1)高雄市政府警察局鼓│被告之尿液經送驗後，確呈│
│    │  山分局98年查獲毒品│嗎啡及可待因陽性反應，顯│
│    │  案件嫌疑人尿液代碼│見被告確有施用第一級毒品│
│    │  －姓名對照登記表（│海洛因之事實。          │
│    │  代碼：E272）1份。 │                        │
│    │(2)高雄市立凱旋醫院濫│                        │
│    │  用藥物尿液檢驗報告│                        │
│    │  1份。             │                        │
├──┼──────────┼────────────┤
│ 3  │(1)高雄市政府警察局刑│被告之尿液經送驗後，確呈│
│    │  警大隊偵一隊二分隊│嗎啡及可待因陽性反應，顯│
│    │  偵辦毒品案尿液採證│見被告確有施用第一級毒品│
│    │  代碼對照表（尿液代│海洛因之事實。          │
│    │  碼：L2－39）1份。 │                        │
│    │(2)高雄市立凱旋醫院濫│                        │
│    │  用藥物尿液檢驗報告│                        │
│    │  1份。             │                        │
├──┼──────────┼────────────┤
│ 4  │幸生診所98年11月27日│被告確於98年9月25日至98 │
│    │回覆臺灣高雄地方法院│年10月31日止，至幸生診所│
│    │檢察署函及所附被告就│就診15次，惟就診原因非為│
│    │診病歷各1份。       │戒除毒癮，而係治療毒癮戒│
│    │                    │斷之不適症狀之事實。    │
├──┼──────────┼────────────┤
│ 5  │(1)刑案資料查註紀錄表│被告於觀察勒戒執行完畢釋│
│    │  1份。             │放後，5年內再犯本件施用 │
│    │(2)全國施用毒品案件紀│毒品犯行之事實。        │
│    │  錄表1份。         │                        │
│    │(3)受觀察勒戒人毒品及│                        │
│    │  前科紀錄簡列表1份 │                        │
│    │  。                │                        │
│    │(4)矯正簡表1份。     │                        │
│    │(5)臺灣高雄地方法院檢│                        │
│    │  察署檢察官97年度毒│                        │
│    │  偵字第4235號不起訴│                        │
│    │  處分書1份。       │                        │
└──┴──────────┴────────────┘
二、核被告甲○○所為，係違反毒品危害防制條例第10條第1項
    之施用第一級毒品罪嫌。又其先後2次施用毒品犯行，犯意
    個別，行為互殊，請予分論併罰。
三、依毒品危害防制條例第23條第2項、刑事訴訟法第251條第1
    項提起公訴。
    此  致
臺灣高雄地方法院
中    華    民    國    98    年    12    月    15    日
                        檢  察  官   乙  ○  ○
上正本證明與原本無異
中    華    民    國    98    年    12    月    22    日
                        書  記  官
所犯法條：
毒品危害防制條例第10條
施用第一級毒品者，處6月以上5年以下有期徒刑。
施用第二級毒品者，處3年以下有期徒刑。

司法院資訊處製作；財團法人民間司法改革基金會備份。
